【裁判字號】    97,撤緩,43
【裁判日期】    970429
【裁判案由】    撤銷緩刑
【裁判全文】
臺灣桃園地方法院刑事裁定              97年度撤緩字第43號
聲  請  人  臺灣桃園地方法院檢察署檢察官
受  刑  人  甲○○
上列聲請人因受刑人犯公共危險案件，聲請撤銷其緩刑宣告（97
年度執聲字第385 號），本院裁定如下：
    主  文
聲請駁回。
    理  由
一、聲請意旨略以：受刑人甲○○前因竊盜案件，經本院於民國
    95年10月18日以95年度桃簡字第2297號判處有期徒刑6 月，
    緩刑3 年，並於95年11月13日確定在案。詎其於緩刑期前之
    95 年3月31日更犯公共危險罪，經本院於96年9 月29日以96
    年度桃交簡字第3311號判處拘役55日，減為拘役27日（聲請
    書誤載為29日），並於96年10月29日確定，是受刑人顯非偶
    蹈法網或對其前所犯有所悔悟，自有執行刑罰之必要，已合
    於刑法第75條之1 第1 項第1 款所定撤銷緩刑宣告之原因，
    爰依刑事訴訟法第476 條規定聲請撤銷緩刑宣告等語。
二、按就緩刑前故意犯他罪時之情形，如在緩刑期內受不得易科
    罰金之有期徒刑以上刑之宣告確定者，依刑法第75條第1 項
    第2 款規定，即應撤銷緩刑之宣告，法院固無裁量空間。惟
    如在緩刑期內受得易科罰金之有期徒刑、拘役或罰金之宣告
    確定者，依刑法第75條之1 第1 項第1 款規定：「受緩刑之
    宣告而有下列情形之一，足認原宣告之緩刑難收其預期效果
    ，而有執行刑罰之必要者，得撤銷其宣告：一、緩刑前因故
    意犯他罪，而在緩刑期內受得易科罰金之有期徒刑、拘役或
    罰金之宣告確定者。」，法院則應裁量其緩刑宣告得否撤銷
    。考其立法意旨略以：關於緩刑之撤銷，現行法第75條第1
    項固已設有2 款應撤銷之原因；至得撤銷緩刑之原因，則僅
    於保安處分章內第93條第3 項與撤銷假釋合併加以規定，體
    例上不相連貫，實用上亦欠彈性，爰參酌德國及奧地利現行
    立法例增訂得撤銷緩刑之原因，其中現行關於緩刑前或緩刑
    期間故意犯他罪，而在緩刑期內受得易科罰金之有期徒刑之
    宣告者，列為應撤銷緩刑之事由，因認過於嚴苛，而排除第
    75條應撤銷緩刑之事由，移列至得撤銷緩刑事由，俾使「法
    官依被告再犯情節，而裁量是否撤銷先前緩刑之宣告」；其
    次，如有前開事由，但判決宣告拘役、罰金時，可見行為人
    仍未見悔悟，有列為得撤銷緩刑之事由，以資彈性適用，爰
    於第1 項第1 款、第2 款增訂之。故本條採用裁量撤銷主義
    ，賦予法院撤銷與否之權限，特於第1 項規定實質要件為「
    足認原宣告之緩刑難收其預期效果，而有執行刑罰之必要」
    ，供作審認之標準。上揭「得」撤銷緩刑之情形，法官應依
    職權本於合目的性之裁量，妥適審酌被告所犯前後數罪間，
    關於法益侵害之性質、再犯之原因、違反法規範之情節是否
    重大、被告主觀犯意所顯現之惡性及其反社會性等情，是否
    已使前案原為促使惡性輕微之被告或偶發犯、初犯改過自新
    而宣告之緩刑，已難收其預期之效果，而確有執行刑罰之必
    要，此與刑法第75條第1 項所定2 款要件有一具備，即毋庸
    再行審酌其他情狀，應逕予撤銷緩刑之情形不同。亦即本件
    除該條項款所列「緩刑前因故意犯他罪，而在緩刑期內受得
    易科罰金之有期徒刑、拘役或罰金之宣告確定者」之事由外
    ，尚需具備「足認原宣告之緩刑難收其預期效果，而有執行
    刑罰之必要者」之要件，方得撤銷。
三、經查：
  (一)本件受刑人前因竊盜案件，經本院於95年10月18日以95年度
    桃簡字第2297號刑事簡易判決，判處有期徒刑6 月，緩刑3
    年，並於95年11月13日確定在案。而受刑人於緩刑期前之95
    年3 月31日，因另犯公共危險罪，而再經本院於96年9 月29
    日以96年度桃交簡字第3311號判處拘役55日，減為拘役27日
    ，並在96年10月29日確定在案等情，有上揭刑事判決書2 份
    及臺灣高等法院被告前案紀錄表1 件在卷足參。從而，受刑
    人於「緩刑期前」故意犯罪，而在緩刑期內受「得易科罰金
    」之有期徒刑宣告之情形，固堪認定。
  (二)又查，本件受刑人於受上開緩刑宣告確定後，並無其他犯罪
    行為，是並無所謂再犯情節，足資審認被告並無悔悟之心，
    而認其所宣告之緩刑難收其預期之效果。亦即，在緩刑前因
    故意犯他罪，而在緩刑期內受得易科罰金之有期徒刑確定者
    ，因無所謂再犯情節可言，自難認受刑人有何違反緩刑宣告
    意旨而難收其預期效果之情，此時，則應審酌受刑人緩刑前
    所犯之罪，是否嚴重侵害他人法益、主觀犯意所顯現之惡性
    非輕及其反社會性實屬重大等情，以判斷前案原為促使惡性
    輕微之偶發犯、初犯改過自新而宣告之緩刑，已難收其預期
    之效果，而確有執行刑罰之必要。查本件受刑人所犯上開2
    案，犯行罪質不同、罪名殊異，而受刑人前受緩刑宣告之案
    件係犯竊盜罪，前案法院考量受刑人前未曾因故意犯罪而受
    任何有期徒刑以上刑之宣告，經此教訓，當知所警惕而無再
    犯之虞，而宣告緩刑以予其自新之機會；至受刑人於緩刑期
    前所犯後案則係公共危險案件，且後案經法院斟酌情節後，
    認被告未造成其他車輛駕駛人致傷害結果，且於警詢、審理
    時均坦承犯行，而判處拘役55日，並依中華民國96年罪犯減
    刑條例減為拘役27日，顯見受刑人後案之犯罪情節尚非重大
    ，再審酌受刑人除上開2 案之外，而於本件緩刑宣告之刑案
    受訴追後迄今，均無其他犯罪科刑紀錄，素行尚稱良好，顯
    見其反社會性亦非重大，應足認其上開所宣告之緩刑，仍能
    足資警惕，並無非予繼續執行刑罰之必要。
  (三)綜上所述，聲請人依據刑事訴訟法第476 條、刑法第75條之
    1 第1 項第1 款聲請撤銷受刑人前案緩刑之宣告固非無據，
    惟經本院審酌前開各情，尚難認受刑人原宣告之緩刑難收其
    預期效果，而有執行刑罰之必要。此外，復查無其他證據足
    認原宣告之緩刑難收其預期效果，而有執行刑罰之必要。從
    而，聲請人聲請撤銷緩刑，非有理由，應予駁回。
四、據上論斷，應依刑事訴訟法第220 條，裁定如主文。
中    華    民    國    97    年    4     月    29    日
                  刑事第十二庭  法  官 林靜梅
以上正本證明與原本無異。
如不服本裁定應於送達後5 日內向本院提出抗告狀。
                                書記官 廖宜政
中    華    民    國    97    年    4     月    29    日


司法院資訊處製作；財團法人民間司法改革基金會備份。
